【裁判字號】    97,訴緝,1
【裁判日期】    970205
【裁判案由】    毒品危害防制條例
【裁判全文】
臺灣宜蘭地方法院刑事判決               97年度訴緝字第1號
公  訴  人  臺灣宜蘭地方法院檢察署檢察官
被      告  甲○○
上列被告因違反毒品危害防制條例案件，經檢察官提起公訴（
95年度毒偵字第837號），經本院裁定進行簡式審判程序，爰不
經通常審判程序判決如下：
    主  文
甲○○施用第一級毒品，累犯，處有期徒刑壹年貳月，減為有期
徒刑柒月。
    事  實
一、甲○○前因施用毒品案件，經本院以89年度毒聲字第165號
    裁定送觀察、勒戒後，認有繼續施用毒品傾向，經本院以89
    年毒聲字第700號裁定送強制戒治，於民國89年12月7日停止
    強制戒治並付保護管束，而該次施用毒品犯行，經本院以89
    年度易字第617號刑事判決判處有期徒刑7月，再經臺灣高等
    法院於90年5月4日，以90年度上訴字第1227號刑事判決駁回
    上訴確定；再因施用毒品案件，經本院以90年度毒聲字第49
    0號裁定撤銷停止強制戒治，於91年4月15日強制戒治執行完
    畢，而該次施用毒品犯行，經本院於91年1月25日，以90年
    度訴字第439號刑事判決判處有期徒刑9月確定，並與上開毒
    品案件有期徒刑7月接續執行後，於92年4月30日假釋出監，
    於92年7月23日假釋期滿，以已執行論；又因施用毒品案件
    ，經本院於93年8月9日，以93年度易緝字第13號刑事判決判
    處有期徒刑10月；再因施用毒品案件，經本院於93年11月30
    日，以93年度訴字第402號刑事判決判處有期徒刑1年3月，
    並與上開毒品案件有期徒刑10月經本院以94年度聲字第16號
    裁定定其應執行刑有期徒刑2年，於95年4月27日假釋出監，
    其假釋期間應於95年9月21日屆滿。
二、詎甲○○猶不知悔改，竟基於施用第一級毒品海洛因（下稱
    海洛因）抵癮之犯意，於前開假釋期間中，於95年8月1日晚
    間某時在宜蘭市○○路朋友住處內，以將海洛因摻入香菸燃
    燒吸食煙霧之方式，施用海洛因1次。嗣其於95年8月2日凌
    晨5時10分許經警採集尿液送鑑定之結果，呈嗎啡及第二級
    毒品安非他命（所涉施用第二級毒品犯行部分，另由本院以
    97 年度易字第56號刑事案件審理），始知悉上情。
三、案經宜蘭縣警察局宜蘭分局報請臺灣宜蘭地方法院檢察署檢
    察官偵查起訴。
    理  由
一、訊據被告甲○○於本院審理中，對於上開施用毒品海洛因坦
    承不諱，且其為警於95年8月2日凌晨5時10分許採集尿液送
    鑑定之結果，呈嗎啡陽性反應，有宜蘭縣警察局宜蘭分局偵
    辦毒品案件尿液檢體編號、姓名對照表，與慈濟大學濫用藥
    物檢驗中心出具之檢驗總表各1紙附卷可稽，是被告之自白
    要與事實相符，足堪採信。又被告前因施用毒品案件，經本
    院以89年度毒聲字第165號裁定送觀察、勒戒後，認有繼續
    施用毒品傾向，經本院以89年毒聲字第700號裁定送強制戒
    治，於89年12月7日停止強制戒治並付保護管束，而該次施
    用毒品犯行，經本院以89年度易字第617號刑事判決判處有
    期徒刑7月，再經臺灣高等法院以90年度上訴字第1227號刑
    事判決駁回上訴確定，再因施用毒品案件，經本院以90年度
    毒聲字第490號裁定撤銷停止強制戒治，於91年4月15日強制
    戒治執行完畢，而該次施用毒品犯行，經本院以90 年度訴
    字第439號刑事判決判處有期徒刑9月確定，並與上開毒品案
    件有期徒刑7月接續執行後，於92年4月30日假釋出監，又因
    施用毒品案件，經本院以93年度易緝字第13號刑事判決判處
    有期徒刑10月，再因施用毒品案件，經本院以93年度訴字第
    402號刑事判決判處有期徒刑1年3月，並與上開毒品案件有
    期徒刑10月經本院以94年度聲字第16號裁定定其應執行刑有
    期徒刑2年，於95年4月27日假釋出監，有卷附臺灣高等法院
    被告前案紀錄表可參。依上所述，本件事證明確，被告於強
    制戒治執行完畢後5年內再犯施用毒品犯行堪以認定，應依
    法論科。
二、查海洛因為毒品危害防制條例第2條第2項第1款所規定之第
    一級毒品，不得擅自施用，核被告前開施用海洛因之行為，
    係犯毒品危害防制條例第10條第1項施用第一級毒品罪，被
    告施用行為前持有海洛因之低度行為，為其施用之高度行為
    所吸收，不另論罪。查被告前因施用毒品案件，經本院以89
    年度易字第617號刑事判決判處有期徒刑7月，再經臺灣高等
    法院以90年度上訴字第1227號刑事判決駁回上訴確定，再因
    施用毒品案件，經本院以90年度訴字第439號刑事判決判處
    有期徒刑9月確定，並與上開毒品案件有期徒刑7月接續執行
    後，於92年4月30日假釋出監，於92年7月23日假釋期滿，有
    卷附臺灣高等法院被告前案紀錄表可按，其受有期徒刑之執
    行完畢，5年內再犯法定刑有期徒刑以上之本罪，為累犯，
    依法加重其刑。爰審酌被告前經毒品危害防制條例觀察、勒
    戒及強制戒治等程序，再經本院就其施用毒品判處有期徒刑
    後，竟再犯本件施用毒品犯行，顯見其已無法依憑己力拔除
    毒癮，惟念其坦承犯行，態度良好及施用情形等一切情狀，
    量處如主文所示之刑，以示懲儆。按被告於行為後，中華民
    國九十六年罪犯減刑條例於96年7月4日制定公布，於同月16
    日施行，依該條例第2條第1項第3款規定：「犯罪在中華民
    國九十六年四月二十四日以前者，除本條例另有規定外，依
    下列規定減刑：三、有期徒刑、拘役或罰金，減其刑期或金
    額二分之一。」，同條例第5條規定：「本條例施行前，經
    通緝而未於中華民國九十六年十二月三十一日以前自動歸案
    接受偵查、審判或執行者，不得依本條例減刑。」被告前開
    犯行係於96年4月24日以前所犯，且無同條例第3條第1項所
    列不予減刑之情形，被告雖於中華民國九十六年罪犯減刑條
    例施行前因案通緝，但於96年12月31日自動到院歸案接受審
    判，自應依該上開條例減刑。
據上論斷，應依刑事訴訟法第273條之1第1項、第299條第1項前
段，毒品危害防制條例第10條第1項，刑法第11條前段、第47條
第1項，中華民國九十六年罪犯減刑條例第2條第1項第3款、第7
條，判決如主文。
本案經檢察官賴淑萍到庭執行職務
中    華    民    國    97    年    2     月    5     日
                  刑事第四庭法  官  辜漢忠
如不服本判決應於收受本判決後10日內向本院提出上訴書狀，並
應敘述具體理由。若未敘述理由者，應於上訴期間屆滿後20日內
向本院補提理由書狀(均須按他造當事人之人數附繕本)。
                            書記官  許麗汝
中    華    民    國    97    年    2     月    5     日
附錄本案論罪科刑法條：
毒品危害防制條例第10條第1項
施用第一級毒品者，處 6 月以上 5 年以下有期徒刑。


司法院資訊處製作；財團法人民間司法改革基金會備份。
